【裁判字號】    95,訴,843
【裁判日期】    951130
【裁判案由】    違反毒品危害防制條例
【裁判全文】
臺灣新竹地方法院刑事判決               95年度訴字第843號
    公  訴  人  臺灣新竹地方法院檢察署檢察官
    被      告  甲○○
上列被告因違反毒品危害防制條例案件，經檢察官提起公訴（95
年度毒偵字第1643號），本院依簡式審判程序判決如下：
    主  文
甲○○施用第一級毒品，累犯，處有期徒刑捌月，扣案之海洛因
（合計淨重零點壹公克）均沒收銷燬。又施用第二級毒品，累
犯，處有期徒刑伍月，扣案之安非他命（合計毛重點捌陸公克
）均沒收銷燬。應執行有期徒刑壹年，扣案之海洛因（合計淨重
零點壹公克）、安非他命（合計毛重點捌陸公克）均沒收銷
燬。
    事  實
一、甲○○前於民國92年間，因竊盜案件，經臺灣台中地方法院
    於92年9月10日以92年度易字第898號判處有期徒刑1年8月確
    定。又於92年間，因違反毒品危害防制條例案件，經臺灣台
    中地方法院於93年1月24日以92年度易字第1578號判處有期
    徒刑4月、諭知易科罰金折算標準確定。上開2案件，嗣經臺
    灣台中地方法院以93年度聲字第587號裁定應執行有期徒刑1
    年10月確定，並於94年10月12日執行完畢。
二、甲○○前於86年間，因施用毒品案件，經臺灣高雄地方法院
    依職權裁定送觀察、勒戒後，認無繼續施用毒品傾向，並於
    87年10月12日執行完畢而出所，由臺灣高雄地方法院於87年
    11月16日以86年度易字第8818號為免刑判決確定。又於89年
    間，因2犯施用毒品案件，經臺灣台北地方法院以89年度毒
    聲字第2539號裁定送觀察、勒戒後，認有繼續施用毒品傾向
    ，再經臺灣台北地方法院以90年度毒聲字第69號裁定令入戒
    治處所施以強制戒治，迄於90年11月13日執行完畢。
三、甲○○仍不知悔改，復於上開強制戒治執行完畢而釋放後5
    年內，基於施用第一級毒品海洛因之犯意，於95年9月14日
    中午，在新竹市○○街之友人住處內，以將海洛因摻入香煙
    點火燃燒吸食煙霧之方式，施用海洛因1次。另於上開強制
    戒治執行完畢而釋放後5年內，基於施用第二級毒品安非他
    命之犯意，於95年9月15日上午8、9時許，在新竹市○○路○
    段286號之甜蜜蜜汽車旅館303號房內，以將安非他命置於吸
    食器內加熱吸食煙霧之方式，施用安非他命1次。嗣為警於
    95年9月15日中午12時30分許，在上開甜蜜蜜汽車旅館303
    號房內查獲，並扣得在場人陳煜鈞所有之海洛因3包（合計
    淨重0.31公克）、安非他命7包（合計毛重3.86公克）、吸
    食器1組、分裝匙1支、電子磅秤1個。
四、案經新竹市警察局第三分局報請臺灣新竹地方法院檢察署檢
    察官偵查起訴。
    理  由
甲、程序部分：
    本件被告甲○○所犯施用毒品罪，係非死刑、無期徒刑、最
    輕本刑為3年以上有期徒刑之罪，被告於本院準備程序進行
    中，就被訴事實為有罪之陳述，經本院合議庭認合於刑事訴
    訟法第273條之1第1項之規定，裁定進行簡式審判程序，合
    先敘明。
乙、實體部分：
一、證據
（一）訊據被告甲○○對於事實三所載犯罪事實，於本院準備程
      序、審理中均自白認罪，而被告為警查獲所採集之尿液（
      代號：C-185），經送台灣檢驗科技股份有限公司檢驗結
      果，呈海洛因經人體代謝後之鴉片類陽性反應、安非他命
      類之陽性反應，此有真實姓名代號對照表、台灣檢驗科技
      股份有限公司於95年9月29日出具之濫用藥物尿液檢驗報
      告附卷可稽（見毒偵字第1643號偵查卷第49、50頁）。又
      同日為警查獲白粉3包，經送法務部調查局檢驗結果，認
      係第一級毒品海洛因合計淨重0.31公克（包裝重1.42公克
      ），此有法務部調查局於95年10月20日出具之調科壹字第
      09523026340號鑑定書在卷足憑（見本院卷）。是認被告
      上開自白內容應與事實相符，其施用第一級毒品海洛因、
      第二級毒品安非他命等犯行，均堪予認定。
（二）被告前於86年間，因施用毒品案件，經臺灣高雄地方法院
      依職權裁定送觀察、勒戒後，認無繼續施用毒品傾向，並
      於87年10月12日執行完畢而出所，由臺灣高雄地方法院於
      87年11月16日以86年度易字第8818號為免刑判決確定。又
      於89年間，因2犯施用毒品案件，經臺灣台北地方法院以8
      9年度毒聲字第2539號裁定送觀察、勒戒後，認有繼續施
      用毒品傾向，再經臺灣台北地方法院以90年度毒聲字第69
      號裁定令入戒治處所施以強制戒治，迄於90年11月13日執
      行完畢等情，有臺灣高等法院被告前案紀錄表、在監在押
      全國紀錄表在卷可按，被告於上開強制戒治執行完畢後5
      年內再犯本案施用第一級毒品、第二級毒品犯行，自應依
      法予以論科。
二、論罪科刑
（一）核被告所為，係犯毒品危害防制條例第10條第1項之施用
      第一級毒品罪、同條例第10條第2項之施用第二級毒品罪
      。其分別持有第一級毒品海洛因、第二級毒品安非他命之
      低度行為，各為其施用第一級毒品海洛因、第二級毒品安
      非他命之高度行為所吸收，皆不另論罪。
（二）被告所犯之施用第一級毒品罪、施用第二級毒品罪，犯意
      各別，行為互殊，且犯罪構成要件不同，應予分論併罰。
（三）被告前於92年間，因竊盜案件，經臺灣台中地方法院於92
      年9月10日以92年度易字第898號判處有期徒刑1年8月確定
      。又於92年間，因違反毒品危害防制條例案件，經臺灣台
      中地方法院於93年1月24日以92年度易字第1578號判處有
      期徒刑4月、諭知易科罰金折算標準確定。上開2案件，嗣
      經臺灣台中地方法院以93年度聲字第587號裁定應執行有
      期徒刑1年10月確定，並於94年10月12日執行完畢等情，
      有臺灣高等法院被告前案紀錄表、臺灣新竹地方法院檢察
      署刑案資料查註紀錄表附卷可佐，被告前受有期徒刑之執
      行完畢後，其於5年以內故意再犯本件有期徒刑以上之2罪
      ，皆為累犯，應依刑法第47條第1項之規定，均加重其刑
      。
（四）爰審酌被告無視法令之禁止，前已因施用毒品案件，經裁
      定送觀察勒戒、強制戒治後，竟再度施用足以導致精神障
      礙及生命危險之成癮性毒品，顯無悔改之意，兼以施用毒
      品所生危害以自戕健康為主，及其犯後坦承犯行等一切情
      狀，量處如主文所示之刑，並定其應執行之刑。
三、沒收部分
（一）扣案之海洛因（合計淨重0.31公克）、安非他命（合計毛
      重3.86公克），核屬毒品危害防制條例所定之第一、二級
      毒品，應依毒品危害防制條例第18條第1項前段之規定，
      不問屬於被告與否，併予宣告沒收銷燬。
（二）另扣案之海洛因包裝袋3個、安非他命包裝袋7個、吸食器
      1組、分裝匙1支、電子磅秤1個等物，業據被告否認所有
      ，復查無其他積極證據足認被告所有、供犯罪所用之物，
      自不併予宣告沒收，附此敘明。
四、據上論斷，應依刑事訴訟法第273條之1第1項、299條第1項
    前段，毒品危害防制條例第10條第1項、第2項、第18條第1
    項前段，刑法第11條、第47條第1項、第51條第5款，判決如
    主文。
本案經檢察官張凱絜到庭執行職務。
中    華    民    國    95    年    11    月    30    日
                          刑事第一庭法    官    黃美文
以上正本證明與原本無異。
如不服本判決，應於判決送達後10日內向本院提出上訴狀。
中    華    民    國    95    年    11    月    30    日
                                    書 記 官    陳怡芳
附錄本案論罪科刑法條全文：
毒品危害防制條例第10條
施用第一級毒品者，處 6 月以上 5 年以下有期徒刑。
施用第二級毒品者，處 3 年以下有期徒刑。


司法院資訊處製作；財團法人民間司法改革基金會備份。
